Morgan PERCHER

morgan.percher@gmail.com

Montréal

<u>(514)</u> 231-3140



Chargé de communication

Chargé de communication, je suis très enthousiaste, réactif et impliqué. Fort de 6 années d'expériences dont 2 années spécialisées dans les secteurs touristiques et culturels, j'ai acquis des compétences en stratégie ainsi qu'une grande polyvalence sur le terrain. Ainsi, je peux vous accompagner dans le développement de l'image de votre entreprise et de ses activités.

COMPÉTENCES

Communication & gestion de projet

- Devis, briefs, maquettes et storyboard
- Stratégies de communication
- Gestion du budget et des délais
- Relations institutionelles
- Achats d'espaces
- Gestion des campagnes publicitaires
- Communication de crise et interne
- Développement de la transition écologique
- Suivi de post production

Evènementiel

- Gestion des prestataires
- Couverture médiatique
- Logistique (matériel, restauration,...)
- Programmation
- Réservations et invitations
- Salons et foires
- Photographies

Création et rédaction

- Supports de communication
- Rédaction de contenu
- Interviews

Relations presse

- Gestion des tournages
- Conférences de presse
- Communiqués et dossiers de presse
- Analyse des retombées, revues de presse

Réseaux sociaux

- Modération
- Planification
- Création des publications
- Rédaction des infolettres
- Relations influenceurs
- Gestion des publicités

EXPÉRIENCES PROFESSIONNELLES

2021 : Chargé de communication

Entreprise: Québec Loisirs (Montréal) : vente par correspondance de livres

Fonction: En charge de la conception éditoriale du catalogue, de la rédaction du contenu ainsi que de la gestion des suivis de production et de création avec les prestataires (imprimeur, graphiste, ...)

2019 - 2020: Chef du service communication

Entreprise: Océarium du Croisic : 6ème aquarium de France, 250 000 visiteurs par an.

Fonction: Définition de la stratégie de communication, développement des réseaux sociaux, mise en place de la transition écologique, achats d'espaces, gestion des relations presse, organisation d'évènements pour le grand puclic et les partenaires institutionnels, création et rédaction de supports de communication et pédagogiques.

2019: Chef de projet communication

Entreprise: Transdev Rouen: multinationale de transport public, réseau de métro, tram et bus.

Fonction: Chargé de la communication du projet Rouen Normandy Autonomous Lab, véhicules autonomes électriques. Promotion du projet, gestion des relations presses et des réseaux sociaux, participation à des salons de l'innovation, organisation d'évènements. Responsable d'une équipe de 3 personnes, gestion d'un budget de 4 millions \$ca.

2017 - 2018 : Chargé de communication

Entreprise: Aquarium de Paris: 1er médusarium d'Europe, 3ème aquarium de France, 700 000 visiteurs par an.

Fonction: Organisation des expositions, gestion de la stratégie de communication, gestion des réseaux sociaux et relations presse, gestion de la logistique des tournages, création et rédaction de supports de communication.

2017 : Chargé de communication & journaliste

Entreprise: Agglo du Pays de Dreux: établissement public de coopération entre 81 villes.

Fonction: Chargé de la création/rédaction des contenus touristiques et locaux pour le site internet et le journal, choix des interviews et photographies.

2015-2016 : Responsable de bar

Entreprise: Belambra Club: parmi les plus grands clubs de vacances privés en France.

Fonction: Service au comptoir, acceuil des clients, gestion des stocks et de la comptabilité, création des cocktails, respect des normes d'hygiènes et de sécurités, gestion du planning, responsable d'une équipe de 4 personnes.

LANGUES, LOGICIELS ET RESEAUX SOCIAUX

Langues :

- Français
- Anglais

Web:

- WordPress
- Mailiet
- Mailchimp

Suite Adobe :

- Indesign : avancé
- Photoshop : intermédiaire
- Illustrator : basique

Suite Office :

- Word / Excel
- Outlook
- Powerpoint

Réseaux sociaux :

- Facebook
- Instaaram
- Linkedin
- Youtube
- Twitter

DIPLÔMES

2013 - Maîtrise en management, production et promotion des médias*

Etablissement : Ecole de commerce INSEEC - Ville : Paris - France

2011 - Baccalauréat spécialisé en communication internationale*

Etablissement : Groupe Négocia - Ecole de management de Normandie - Ville : Le Havre - France

2010 - Année d'échange universitaire en administration des affaires - spécialisation en communication

Etablissement : Université Laval - Ville : Québec - Canada

PERFECTIONNEMENT

2016 - Formation en anglais

Etablissement : Chambre de commerce et d'industrie de l'Eure - Ville : Évreux - France

2015 - Formation infographiste en PAO

Etablissement : Art et Communication - Ville : Rouen - France

🗢 BÉNÉVOLAT

2012 à 2018 - Solidarité Sida : Acceuil des festivaliers, prévention lors des événements de l'association

2010 à 2011 - Université Laval : Accueil et conseil à la BDthèque des résidences étudiantes

LOISIRS



Passions

Grand intérêt pour la faune et la flore, transition écologique Art & culture, festival de musique, cinéma Photographie (Canon Eos100D & Polaroid)



Canada : une année d'échange universitaire Irlande : Trimestre d'échange universitaire

Islande : roadtrip de 4000 km

Nombreux voyages touristiques et culturels : Etats-Unis, Europe,...

🕮 Sport

Sensations fortes (Parachute, parapente, plongée)

Roller et course à pied Handball et natation

^{*} Les titres des diplômes ont été adaptés aux appellations du système scolaire québécois